【裁判字號】    97,交抗,1522
【裁判日期】    971027
【裁判案由】    違反道路交通管理處罰條例
【裁判全文】
臺灣高等法院交通事件裁定            97年度交抗字第1522號
抗告人即
受處分人  甲○○
上列抗告人因違反道路交通管理處罰條例案件，不服臺灣板橋地
方法院，中華民國97年9 月10日所為裁定（97年度交聲字第1902
號），提起抗告，本院裁定如下：
    主  文
抗告駁回。
    理  由
一、原處分意旨略以：本件受處分人即異議人甲○○於民國（下
    同）97年5月18日上午11時15分許，騎乘車號CPN-280號重型
    機車，行經臺北市市○○道○段214號前（往東平面道）時，
    因未遵守該地限速40公里之規定而以時速64公里違規超速行
    駛，經臺北市政府警察局交通警察大隊附採證照片逕行舉發
    其「限速40公里，經測時速64公里，超速20公里以上未滿40
    公里」之違規，爰依道路交通管理處罰條例第40條規定，處
    罰鍰1,400元，並依同條例第63條第1項第1 款規定記違規點
    數1點等語。
二、聲明異議意旨略以：測速儀器與照相儀器是否同一儀器，顯
    示速度與照片是否同步攝製，此三項儀器結合是否合乎經濟
    部標準檢驗局檢驗合格且須有合格證書，為此不服，爰依法
    聲明異議，請求撤銷原處分云云。
三、原裁定意旨略以：
  (一)異議人甲○○於97年5月18日上午11時15分許，騎乘車號CPN
    -280號重型機車，行經臺北市市○○道○段214號前（往東平
    面道）時，因未遵守該地限速40公里之規定而以時速64公里
    違規超速行駛，經臺北市政府警察局交通警察大隊附採證照
    片以「限速40公里，經測時速64公里，超速20公里以上未滿
    40公里」為由逕行舉發，有該局北市警交大字第 A00000000
    號違反道路交通管理事件通知單、採證照片及臺北市政府警
    察局大安分局97年7月3日北市警安分交字第09732035000 號
    書函各1件附卷可稽（見原審卷第6頁、9頁）。
  (二)異議人雖以前揭情詞置辯，然依卷附之雷達波涵蓋範圍比對
    圖與採證照片兩相比對結果可知（見原審卷第11頁），相片
    上顯示速度之被測車輛後半部會在判斷表斜線區城內顯示出
    來，而採證照片上所拍攝之異議人所有之車號CPN-280 號重
    型機車確實在該判斷表之斜線區內，則雷達測速儀所偵測到
    之車輛時速，應為異議人所有之車輛行車速度無訛。另參酌
    卷附之雷達測速儀檢定合格證書所載之內容，本件舉發地點
    所使用之雷達測速儀器，係24.125 GHz（K-Band）照相式規
    格，TRAFFIPAX廠牌之雷射測速儀，型號為(一)主機：Speedop
    hot；(二)天線：590-100，器號為(一)主機：804-309/600140號
    ；(二)天線：590-100/0103，檢定合格單號碼為MOGA0000000A
    ,B，係於96年7月10日檢定合格，有效期限至97年7月31日等
    情，有經濟部標準檢驗局96年7 月11日雷達測速儀檢定合格
    證書1 紙在卷可稽（見原審卷第10至11頁），堪認該測速照
    相儀器運作各項功能正常。此外復無其他證據顯示該儀器有
    損壞、故障或不準確之情形，準確度應值得信賴，自可做為
    認定異議人前開違規行為之證據。又異議人並未就本件之舉
    發有誤，提出確實事證以供調查，僅空言否認有何違規行為
    ，況亦查無任何相關事證，足資證明本件舉發確有捏造事實
    違法之情事。故自無從為有利於異議人事證之認定。是以異
    議人上開所辯各節，自無可採。本件事證明確，異議人確有
    超速之違規行為，應無疑問。
  (三)綜上所述，異議人甲○○於前揭時、地，騎乘前揭重型機車
    ，以時速64公里速度超速行駛之事實既可認定，則原處分機
    關據以援引前揭規定，並參酌違反道路交通管理事件統一裁
    罰基準表之規定，裁處異議人罰鍰1,400元，並記違規點數1
    點，於法並無何違誤或不當之處。本件異議為無理由，應予
    駁回。
四、抗告意旨略以：本案逕行舉發之唯一事證僅「一張測速照片
    」，然舉發地點TRAFFIPAX 廠牌雷射測速儀測知車輛違規超
    速，是如何傳訊給拍照主機（須多久時間）？又要花多少時
    間如何傳訊給列印速度表格的列印機？憑手繪「雷達波涵蓋
    範圍比對採證照片兩相比對結果可知」完全沒有確切說明或
    依照科學證明自TRAFFIPAX 廠牌雷射測速儀偵測到了違規車
    速，到傳訊給照相機照相，再傳訊到列印表格機器之間的時
    間，和車輛實際移動的距離，以茲證明抗告人確實超速的時
    速及證據，舉發人就舉發之「測速照片」應說明製作過程，
    否則難認原裁定適法云云。
五、惟查：
  (一)按汽車駕駛人，行車速度，超過規定之最高時速，或低於規
    定之最低時速，除有第43條第1 項第2 款情形外，處新臺幣
    （下同）1,200 元以上2,400元以下罰鍰，並予記違規點數1
    點，道路交通管理處罰條例第40條、第63條第1 項第1 款分
    別定有明文。抗告人於駕駛車牌號碼9D-4729 號自用小客車
    ，於96年2月13日15時57分，行經臺北市北投區○○○路○段
    由關渡往北投方向時，因行車速限50公里，竟以時速70公里
    之行車速度超速行駛之事實，騎乘機車，於97年5 月18日上
    午11時15分許，行經臺北市市○○道○段214號前（往東平面
    道）時，未遵守該地限速40公里之規定，而以時速64公里違
    規超速行駛之事實，有現場採證照片一張明確足憑（見原審
    卷第6 頁），且本件之採證照片確係經濟部標準檢驗局檢定
    合格之雷達測速儀所攝得，亦有合格證書及雷達波涵蓋範圍
    比對圖及現場照片等件為證（見原審卷第10至11頁），自堪
    信為真實。抗告人之駕駛行為，既已違反前開道路交通管理
    處罰條例之規定，原處分機關裁處抗告人，已屬有據。至抗
    告人所執原舉發機關並未說明雷射測速儀偵測違規車速後，
    傳訊給照相機照相，再傳訊至印表機間之時間和車輛實際移
    動的距離等節，指摘原裁定不當，然前開測速儀攝相列印之
    技術性細節，顯與抗告人之違規行為無涉，並無從推翻抗告
    人違規之事實，自難遽採。
  (二)綜上，抗告人前揭超速行駛之違規事實已臻明確，原審據此
    裁處罰鍰1,400元，並記違規點數1點，核無不合。抗告人徒
    為爭執，指摘原裁定不當，提起抗告，為無理由，應予駁回
    。
應依道路交通案件處理辦法第26條、刑事訴訟法第412 條，裁定
如主文。
中    華    民    國    97    年    10    月    27    日
                  刑事第十庭審判長法  官  楊炳禎
                                  法  官  陳博志
                                  法  官  李春地
以上正本證明與原本無異。
不得再抗告。
                                  書記官  蘇秋
中    華    民    國    97    年    10    月    27    日


司法院資訊處製作；財團法人民間司法改革基金會備份。
